臺灣高等法院刑事裁定
111年度抗字第260號
抗  告  人
即  被  告  林子傑



上列抗告人因竊盜案件，不服臺灣新北地方法院111年度易字第1
13號，中華民國111年1月28日裁定，提起抗告，本院裁定如下：
    主  文
抗告駁回。
    理  由
一、原裁定意旨略以：抗告人即被告林子傑經訊問後已坦承犯行
    ，且有卷內同案被告陳君豪、告訴人黃東杰之證述，及贓物
    照片、搜索扣押筆錄暨扣押物品目錄表等證據可佐，足認被
    告涉犯刑法第321條第1項第1款之加重竊盜罪嫌重大，且被
    告與陳君豪之供述未盡相符，共犯周清華尚在查緝中，本案
    犯罪事實有待釐清，有事實足認被告有勾串共犯或證人之虞
    。另被告前有多次竊盜紀錄，並供稱周清華會提供地點供其
    竊盜，有事實足認其有反覆實施竊盜罪之虞，從而被告有羈
    押之原因及必要性，爰裁定自民國111年1月28日予以羈押3
    月，並禁止接見通信等語。
二、抗告意旨略以：被告到案後即坦承犯行，且主動交付贓物，
    已減輕告訴人之財物損失，並無湮滅證據、勾串共犯之虞，
    原裁定未予釐清被告所犯為單純竊盜或加重竊盜，即裁定羈
    押3月，顯然違反比例原則。被告家境貧寒，且領有低收入
    戶證明，因誤信損友而重蹈覆轍，如今已深感悔悟。請審酌
    被告患有高血壓、心悸，曾於半夜失去意識而緊急送醫等病
    況，且家中尚有2名幼子待撫育，准予停止羈押云云。
三、按羈押之目的，在於確保刑事偵查、審判程序之完成及刑事
    執行之保全。刑事被告是否犯罪嫌疑重大、有無法定羈押事
    由及有無羈押之必要，又於執行羈押後有無繼續羈押必要之
    判斷，乃屬事實審法院得依職權裁量之事項，事實審法院自
    得斟酌訴訟進行程度及其他一切情事而為認定。又刑事訴訟
    法第101條之1所定之預防性羈押，係因考慮該條所列各款犯
    罪，一般而言，對於他人生命、身體、財產有重大之侵害，
    對社會治安破壞甚鉅，而其犯罪性質，從實證之經驗而言，
    犯罪行為人大多有一而再、再而三反覆為之的傾向，故為避
    免此種犯罪型態之犯罪行為人，在同一社會環境條件下，再
    次興起犯罪之意念而再為同一之犯罪，因此透過拘束其身體
    自由之方式，避免其再犯，是法院依該條規定決定是否應予
    羈押時，並不須有積極證據，足認其確實準備或預備再為同
    一之犯罪，而僅須由其犯罪之歷程觀察，其於某種條件下已
    經多次犯下該條所列之罪行，而該某種條件，現在正存在於
    被告本身或其前犯罪之外在條件並未有明顯之改善，而可使
    人相信在此等環境下，被告有可能再為同一犯罪之危險，即
    可認定有反覆實施該條犯罪之虞（最高法院103年度台抗字
    第39號刑事裁定意旨參照）。　　　　
四、經查：被告經原審訊問後，坦承有於110年12月6日、11日，
    與陳君豪入侵告訴人之住處，並竊取其所有之古董、玉石等
    物，堪認被告涉犯刑法第321條第1項第1款之加重竊盜罪嫌
    重大。徵諸被告歷次所供陳關於入侵告訴人之住處竊盜等細
    節，可見其前後供述不ㄧ，且與陳君豪所述情節亦有迥異之
    處，被告具體犯罪情節仍待釐清，有事實足認其恐有勾串共
    犯之虞；又被告於93年起即有多次竊盜前科，有本院被告前
    案紀錄表在卷可稽，復於110年再為本案及另案竊盜犯行，
    可認若被告處於同一環境之下，仍有可能再犯同一犯罪之危
    險，有事實足認其有反覆實施同一犯罪之虞，若僅命被告具
    保、責付或限制住居等侵害較小之手段，均不足以確保審判
    或執行程序之順利進行。而羈押本為對被告所實施之剝奪人
    身自由強制處分，然有無羈押之必要，法院本得依羈押之目
    的，依職權為目的性裁量，復依被告犯罪之性質，已對於不
    特定被害人之財產法益造成潛在之危害，對於公共秩序之影
    響非輕，權衡國家刑事司法權之有效行使、社會秩序及公共
    利益、被告人身自由之私益及防禦權受限制之程度，認對被
    告為羈押處分尚屬適當、必要，合乎比例原則。至抗告意旨
    雖稱其患有高血壓、心悸云云，惟經本院向法務部○○○○○○○○
    函詢被告之身體狀況，該所函覆稱：「被告因罹患『失眠、
    接觸性皮膚炎，未明示原因』等病症，皆依其就診需求協助
    安排所內健保門診就醫…經本所醫師評估後，目前身體健康
    狀況尚屬穩定」等語，有該所111年2月18日北所衛字第1110
    0208090號函暨就醫紀錄影本附卷可稽，則被告目前病況尚
    得持續於看守所內治療，並非屬保外就醫方可治癒之病症，
    況其所患之疾病如有需要，仍得依臺北看守所內醫師之醫療
    專業判斷，安排戒護就醫方式，給予必要之醫療協助，尚難
    認符合刑事訴訟法第114條第3款之情形。
　㈡綜上，原審經審酌全案卷證，斟酌訴訟進行程度及其他一切
    情事，認被告有羈押原因及其必要性，且無刑事訴訟法第11
    4條所列各款之情形，裁定自111年1月28日起羈押3月，並禁
    止接見通信，乃就具體案情依法裁量之職權行使，經核並無
    違反比例原則，於法並無不合。抗告意旨執前詞，指摘原裁
    定不當，為無理由，應予駁回。
據上論斷，應依刑事訴訟法第412條，裁定如主文。　
中　　華　　民　　國　　111 　年　　2 　　月　　23　　日
                  刑事第二十五庭審判長法　官  邱滋杉
                                      法　官  邱瓊瑩
                                      法　官  陳彥年
以上正本證明與原本無異。
不得再抗告。
                                      書記官  彭秀玉
中　　華　　民　　國　　111 　年　　2 　　月　　23　　日